# “因未满足可行权条件而被取消的除外”这句话不能理解

提问人：Wolf9966 时间：2013-10-23 18:37:38
如下内容我还是不能理解： “企业在等待期内取消了所授予的权益工具（因未满足可行权条件而被取消的除外）的，应当按照《企业会计准则解释第 3 号》（财会[2009]8号）的规定作为加速可行权处理，即视同剩余等待期内的股权支付计划已经全部满足可行权条件，在取消所授予权益工具的当期确认剩余等待期内的所有费用”。 ---这里的“因未满足可行权条件而被取消的除外”这句话不能理解，我的理解是未满足可行权条件而被取消的情况就不作为加速处理。但从大家的讨论中看，又不是这么回事。 请指教。谢谢

回答人：chenyiwei
你的观点类似于证监会会计部书中提到的“第二种观点”。也是一种可能的理解。我个人也更倾向于这种观点，即取消时加速确认的费用应不大于假设正常到期行权的情况下，预计在未来期间应就该股份支付交易确认的股份支付费用。但证监会的观点是更倾向于把原计划下在未来期间确认的最大可能费用金额作为加速行权时确认的费用。我理解这可能有证监会在监管政策方面的考量，例如警告上市公司不得随意取消股份支付计划，以及防范上市公司利用对未到期批次可行权条件能否满足的估计操纵利润等。

提问人：Wolf9966 时间：2013-10-23 22:36:52
陈老师，是否可以这样理解： 对于“未满足可行权条件而被取消的除外”的意思是否可以反过来这样理解：满足可行权条件而被取消的，执行加速处理，未满足可行权条件而被取消的不执行加速处理。 呵呵，我发现我钻到牛角尖了。。。。

回答人：chenyiwei
基本可以这样理解。